臺灣高等法院刑事判決　　　　　　　　　　　　　　九十三年度上易字第五六四號
　　上　訴　人　臺灣臺北地方法院檢察署檢察官
　　被　　　告　甲○○
右上訴人因被告詐欺等案件，不服臺灣臺北地方法院九十二年度易字第二０二七號，
中華民國九十三年二月二十四日第一審判決（起訴案號：臺灣臺北地方法院檢察署九
十二年度偵字第一七八０號），提起上訴，本院判決如左：
    主  文
上訴駁回。
    事  實
一、本案經本院審理結果，認第一審以被告甲○○犯刑法第三百三十五條第一項侵占
    罪，判處有期徒刑三月，並諭知易科罰金之折算標準為三百元折算一日；被訴故
    買贓物罪部分無罪。其認事用法及量刑均無不當，應予維持，並引用第一審判決
    書記載之事實（侵占部分）、證據及理由。
二、檢察官上訴意旨略以：被告所持有以被害人陳正忠等人名義申辦之行動電話易付
    卡，並非通訊行所販售之新卡，且依被告所述，每張易付卡為新台幣（下同）三
    、四百元，竟可撥打近千元額度之通話，價格顯不相當，有悖正常交易，則被告
    所持有之行動電話易付卡，實可疑為因竊盜、侵占等犯罪所取得來源不明之贓物
    ，另被告購買ＳＩＭ卡後，虛報使用者姓名資料，另涉犯偽造文書罪嫌云云。經
    查：（一）刑法上所謂「贓物」，應指犯侵害財產罪，如竊盜、搶奪、詐欺、侵
    占等罪而取得之財物而言，本件被告於跳蚤市場購得之前揭易付卡，其來源是否
    另因竊盜、搶奪、詐欺、侵占等財產上犯罪而取得，依現存之證據資料尚無從得
    知，是被告所購買之易付卡，應難認係屬刑法第三百四十九條第二項所謂之「贓
    物」甚明。檢察官認可疑為贓物，無非臆測推論之詞，尚難遽採。此外，復查無
    其他積極證據足資證明被告有何贓物犯行，此部份不能證明被告犯罪，自應為無
    罪之諭知。（二）檢察官主張被告購買易付卡ＳＩＭ門號，冒用他人名義登錄使
    用人資料，另涉犯偽造文書罪云云，惟因被告主觀上無製作文書之意思，客觀上
    復無製作文書之行為，雖被告不無使人為業務登載不實之情事，然此一行為，因
    法無處罰之明文，自不為罪（最高法院八十一年九月八日刑事庭會議決議參照，
    刊於最高法院刑事庭會議決議彙編第一八一頁）。是檢察官之上訴，非有理由，
    應予駁回。
據上論斷，應依刑事訴訟法第三百七十三條、第三百六十八條，判決如主文。
本案經檢察官柯麗鈴到庭執行職務。
中　　　華　　　民　　　國　　九十三　　年　　　六　　　月　　二十九　　日
                          　    臺灣高等法院刑事第五庭
                                    審判長法  官  曾　德　水
                                          法  官  魏　新　國
                                          法  官  楊　炳　禎
右正本證明與原本無異。
不得上訴。
                                          書記官  廖　素　花
中　　　華　　　民　　　國　　九十三　　年　　　六　　　月　　 三十 　　日
附錄：本判決論罪科刑法條全文
刑法第三百三十五條第一項
意圖為自己或第三人不法之所有，而侵占自己持有他人之物者，處五年以下有期徒刑
、拘役或科或併科一千元以下罰金。
